# 请教陈版，单项计提的应收账款坏帐准备扣非问题

提问人：南茜 时间：2018-04-10 15:43:11
陈版，A公司期末应收B公司 1000 万元，因B公司经营困难，预计收回的可能性不高，A公司董事会确定对B公司的应收款单项计提90%，根据解释性公告第 1 号——非经常性损益，（十五）单独进行减值测试的应收款项减值准备转回，此部分属于非经常性损益，但对解释公告未对单独进行减值测试的应收款项减值准备是否扣非进行明确，请教陈版，A公司对B公司单项计提的 900 万元是否扣非呢？

回答人：chenyiwei
根据该解释性公告，除了“因不可抗力因素，如遭受自然灾害而计提的各项资产减值准备”，资产减值准备计提的损益影响均不属于非经常性损益。